臺灣高等法院臺中分院刑事裁定
110年度抗字第1161號

抗  告  人  臺灣苗栗地方檢察署檢察官
被      告  黃凱邦




指定辯護人  本院公設辯護人  陳秋靜
上列抗告人因被告妨害性自主案件（起訴案號：臺灣苗栗地方檢
察署110年度偵字第1526號，第一審案號：臺灣苗栗地方法院110
年度侵訴字第12號），不服臺灣苗栗地方法院中華民國110年9月
9日聲請具保停止羈押裁定（110年度聲字第735號），提起抗告
，本院裁定如下：
    主  文
抗告駁回。
    理  由
一、本件抗告人臺灣苗栗地方檢察署檢察官抗告意旨略以：被告
    甲○○係持刀侵入告訴人住宅而犯下本案，被告實不欲告訴人
    與其分手，對告訴人之情感糾結頗深，倘被告交保在外，恐
    其再犯機率甚高，告訴人身心惧恐，告訴人亦請求繼續羈押
    被告，是被告仍有刑事訴訟法第101條之1第1項第2款之羈押
    事由。爰依法提起抗告，請求撤銷原裁定，更為適法之裁定
    云云。
二、本件被告甲○○因妨害性自主案件，經原審法官訊問後，認為
    其涉犯刑法第221條第1項、第222條第1項第7款、第8款之加
    重性交罪罪嫌重大，並目前住居所為租屋處，且所犯最重本
    為處7年以上有期徒刑之重罪，認有相當理由有逃亡之可能
    ，而認有刑事訴訟法第101條第1項第1項第3款之情形，非予
    羈押顯難進行審判。再被告與告訴人相識已久，因分手談論
    過程中發生本案，被告於羈押期間仍多次寫信予告訴人，原
    審參酌兩造之交往情形及本案事發始末，若不予羈押，有事
    實足認有反覆實施同一犯罪之可能，而認有羈押之必要，裁
    定被告自民國110年5月3日羈押，於110年7月26日裁定第一
    次延長羈押。嗣被告聲請具保停止羈押，經原審合議庭審酌
    後，雖仍認有羈押之原因，然無羈押之必要，而於110年9月
    9日裁定，被告於「提出新臺幣6萬元之保證金後，准予停止
    羈押，並限制住居於臺中市○○區○○街0巷00號2樓205室。於
    停止羈押期間，應遵守下列事項：不得對告訴人甲女或其直
    系血親、三親等內之旁系血親、二親等內之姻親、家長、家
    屬之身體或財產實施危害、恐嚇、騷擾、接觸、跟蹤之行為
    」在案。惟被告被訴妨害性自主案件，經原審法院於110年8
    月26日以110年度侵訴字第12號判決後，抗告人及被告均提
    起上訴，業經原審法院於110年9月28日移送繫屬於本院，嗣
    經本院法官於同日訊問被告後，審酌訴訟進行程度及卷證資
    料，而依刑事訴訟法第101條第1項第1款、第3款之規定，裁
    定羈押被告（此為第二審羈押，被告迄繫屬本院前，未提出
    保證金），此有本院110年9月28日押票在卷可稽（見本院11
    0年度侵上訴字第104號卷第39頁）。是被告既經移審本院，
    且經裁定羈押，從而，抗告人就原審准予具保停止羈押之裁
    定提起抗告請求撤銷，已無實益，應認其抗告為無理由，予
    以駁回。
三、據上論斷，應依刑事訴訟法第412條裁定如主文。
中    華    民    國   110    年    10    月    13    日
            刑事第七庭  審判長法  官  梁  堯  銘
                              法  官  羅  國  鴻
                              法  官  張  智  雄
以上正本證明與原本無異。
不得再抗告。
                              書記官  陳  玫  伶
　　　　　　　　　　　　　　　
中　　華　　民　　國　　110 　年　　10　　月　　13　　日